【裁判字號】    98,附民,495
【裁判日期】    981127
【裁判案由】    傷害等
【裁判全文】
臺灣高雄地方法院刑事附帶民事訴訟判決
                                     98年度附民字第495號
原      告  甲○○
被      告  乙○○
上列被告因傷害等案件（本院98年度易字第1164號），經原告提
起附帶民事訴訟，請求損害賠償，本院判決如下：
    主  文
被告應給付原告新臺幣貳萬元及自民國九十八年九月十六日起至
清償日止週年利率百分之五計算之利息。
原告其餘之訴駁回。
本判決第一項得假執行。
    事實及理由
一、原告主張：被告基於恐嚇危害生命安全之犯意，於民國97年
    12月16日晚間8 時56分許，以其使用配掛門號0000000000號
    之行動電話發送內容為「談分手就要你死」之簡訊1 則予原
    告，致原告收訊後，因心生畏懼而致生危害於生命安全而受
    損害。嗣被告於98年1 月9 日晚間10時許，與原告相約至鄰
    近高雄市○○區○○路、國民街口之愛河畔見面時，又基於
    傷害之犯意與原告相互拉扯並雙雙跌倒在地，致原告受有下
    唇口內擦傷、雙手背皮膚紅腫之傷害，爰依侵權行為法律關
    係請求被告賠償原告就上開事件依序所受相當於新臺幣（下
    同）300,000 元、100,000 元精神慰撫金之非財產上損害，
    並均自98年9 月16日即起訴狀繕本送達翌日起至清償日止，
    按週年利率百分之5 計算之利息而提起本訴。聲明：被告應
    給付原告400,000元。
二、被告答辯：前揭自被告所持手機傳出之簡訊，乃原告為設計
    陷害，預先製作並傳送至被告手機，再利用機會自行取用該
    手機逕予回傳，嗣並將該手機丟入愛河而予湮滅；另原告所
    受傷害係因與被告爭奪機車鑰匙而相互拉扯時，不慎跌倒所
    致云云。聲明：駁回原告之訴。
三、兩造協議不爭執事項：
  (一)卷附簡訊內容係由被告手機傳訊予原告。
  (二)原告於本件事發後，受有下唇口內擦傷、雙手背皮膚紅腫之
    傷害。
  (三)援用全部刑案卷證。
四、兩造協議之爭點：
  (一)原告手機所示傳自被告手機之簡訊內容是否被告所發。
  (二)被告有無傷害原告之事實。
五、本院之判斷：
  (一)按因故意或過失，不法侵害他人之權利者，負損害賠償責任
    ；不法侵害他人之身體、健康、名譽、自由、信用、隱私、
    貞操，或不法侵害其他人格法益而情節重大者，被害人雖非
    財產上之損害，亦得請求賠償相當之金額。其名譽被侵害者
    ，並得請求回復名譽之適當處分，民法第184 條第1 項前段
    、第195 條第1 項分別定有明文。本件原告主張被告所持手
    機於前揭時間傳送上開內容簡訊至原告手機，及2 人前揭時
    地因相互拉扯致原告受有上開傷害之事實，有本件刑案卷附
    簡訊翻拍照片、通聯紀錄、驗傷診斷證明可稽，復為被告所
    不爭執，應認為真實。茲僅就兩造爭執之事項析論如后：
  1.原告手機所示傳自被告手機之簡訊內容是否被告所發。
    被告於本院審理時辯稱上開簡訊係遭原告設計而利用其手機
    回傳以為陷害云云，然姑不論上開簡訊確為被告自行傳送予
    原告一節，已經被告於警詢及偵查中多次自承在卷（98年度
    偵字第9581號案卷〔下稱偵卷(二)〕第6 頁、第7 頁警訊筆錄
    、第23頁偵查筆錄），茲以被告既辯稱兩造原係男女朋友，
    曾經發生關係，並已論及婚嫁，足徵2 人原無仇隙，初已無
    相互構陷之動機，另依原告於本院審理時提出與上開恐嚇簡
    訊一併留存在其（收訊方）手機內，並據被告當庭自承為自
    己以前揭同一（發訊方）手機所傳之8 則簡訊（即警卷第16
    頁、第17頁翻拍照片所示），其傳送時間均為97年12月25日
    或97年12月30日，即上開恐嚇簡訊傳送（97年12月16日）後
    9 至14日內所為，申言之，苟如被告所辯，其手機係遭原告
    因避免遭發現有上開回傳情事而丟入愛河以為湮滅，依常情
    自應即時為之，豈有仍留由被告繼續持用並多次再傳簡訊之
    理，是被告所辯，顯與事理不符，不足採信。原告主張遭被
    告以簡訊恐嚇而受損害，足堪信實。
  2.被告有無傷害原告之事實。
    被告辯稱原告所受傷害係因雙方拉扯時不慎倒地所致，然依
    常理，一般人遭強力拉扯時，除身體各受力部位均難免受有
    輕重不一之傷害外，猶易因重心不穩而跌倒受傷等情，原屬
    依卷附年籍資料為49年出生，前揭行為時已年近半百，並有
    多年社會共同生活經驗之被告所不能諉為不知者，況其對象
    為身材、體格均明顯較小之女子，乃其竟仍執意與原告拉扯
    ，終致原告跌倒在地並受有上開傷害，是其行為與原告受傷
    之結果間除有相當因果關係外，主觀上就其行為將造成該傷
    害之結果發生亦顯有故意，原告主張遭被告拉扯而受有前開
    傷害，堪信為真。
  (二)原告主張因前揭2 次侵權行為而受有精神上痛苦，茲考量原
    告因本件事故所受痛苦之程度，並斟酌兩造之身分、地位、
    教育程度、經濟能力，認為本件原告因2 次侵權行為所得請
    求之精神慰撫金以各10,000元（共計20,000元）為適當。
六、從而，原告本於侵權行為之法律關係，請求被告給付原告20
    ,000元，及自98年9 月16日即起訴狀繕本送達翌日起至清償
    日止，按週年利率百分之5 計算之法定遲延利息為有理由，
    應予准許，逾此部分為無理由，應予駁回。
七、原告於刑事訴訟程序中提起附帶民事損害賠償之訴，依法尚
    無徵收訴訟費用之規定，爰不予訴訟費用負擔之諭知，附此
    敘明。
八、本件判決所命給付之金額未逾50萬元，應依職權宣告假執行
    。
九、據上論斷，原告之訴為一部有理由，一部無理由，依民事訴
    訟法第389 條第1 項第5 款，判決如主文。
中    華    民    國    98    年    11    月    27    日
                  刑事第十九庭  法  官  陳松檀
以上正本證明與原本無異。
本判決，非對於刑事訴訟之判決有上訴時，不得上訴。
中    華    民    國    98    年    11    月    30    日
                                書記官  彭帥雄


司法院資訊處製作；財團法人民間司法改革基金會備份。
